【裁判字號】    95,台上,2505
【裁判日期】    951110
【裁判案由】    確認債權存在
【裁判全文】
最高法院民事裁定            九十五年度台上字第二五○五號
上  訴  人  台灣金聯資產管理股份有限公司
法定代理人  乙○○
訴訟代理人  劉慧君律師
被 上訴 人  台北市政府都市發展局
法定代理人  甲○○
訴訟代理人  莊國明律師
複 代理 人  劉懷先律師
上列當事人間請求確認債權存在事件，上訴人對於中華民國九十
五年六月二十日台灣高等法院第二審更審判決（九十四年度重上
更(二)字第一二一號），提起上訴，本院裁定如下：
    主  文
上訴駁回。
第三審訴訟費用由上訴人負擔。
    理  由
按上訴第三審法院，非以原判決違背法令為理由，不得為之，民
事訴訟法第四百六十七條定有明文。又同法第四百六十八條規定
，判決不適用法規或適用不當者，為違背法令。當事人提起上訴
，如以同法第四百六十九條所列各款情形為理由時，其上訴狀或
理由書應表明該判決有合於各該條款規定情形之具體內容，及係
依何訴訟資料合於該違背法令之具體事實。如依同法第四百六十
九條之一規定提起上訴，其上訴狀或理由書應表明該判決所違背
之法令條項，或有關判例、解釋字號，或成文法以外之習慣或法
理等及其具體內容，暨係依何訴訟資料合於該違背法令之具體事
實，並具體敘述為從事法之續造、確保裁判之一致性或其他所涉
及之法律見解具有原則上重要性之理由。上訴狀或理由書如未依
上述方法表明，或其所表明者，與上開法條規定不合時，即難認
為已合法表明上訴理由，其上訴自非合法。本件上訴人對於原判
決提起上訴，雖以該判決違背法令為由，惟核其上訴理由狀所載
內容，係就原審取捨證據、認定事實及解釋契約之職權行使所論
斷：被上訴人（台北市政府國民住宅處之承受訴訟人）於民國八
十六年八月二十七日將「台北市基隆河整治第三期專案國（住）
宅新建工程」（以下稱系爭工程）發包予訴外人台南營造股份有
限公司（下稱台南公司）承作，並與台南公司簽訂工程合約（下
稱系爭合約），台南公司依約繳付百分之十之履約保證金新台幣
（下同）九千四百八十九萬八千元予被上訴人，惟台南公司於八
十七年十一月二十七日違約全面停工，被上訴人於八十八年四月
六日通知台南公司終止系爭合約。嗣被上訴人另將系爭工程發包
予訴外人地樺營造事業股份有限公司（下稱地樺公司）承作，地
樺公司於八十九年一月五日開工，於九十二年三月十七日完工。
被上訴人因台南公司之違約所受之損害計有：因施工延宕所受利
息損失一億零一百八十四萬三千二百十一元（土地成本利息損失
九千一百五十八萬四千二百九十二元及工程解約前之計價金額之
利息損失一千零二十五萬八千九百十九元）、工地管理費損失三
十二萬二千三百九十二元、瑕疵修補費用損失八十六萬三千三百
元及逾期罰款九千九百七十二萬四千二百零三元，以上合計二億
零二百七十五萬三千一百零六元。而台南公司之履約保證金九千
四百八十九萬八千元及其工程保留款五百二十三萬四千七百八十
八元，合計為一億零十三萬二千七百八十八元，已不敷賠償被上
訴人之損害。被上訴人辯稱上訴人之債務人台南公司對於被上訴
人已無履約保證金、工程保留款之債權存在，被上訴人向執行法
院聲明異議，即非無據。上訴人起訴請求確認台南公司對於被上
訴人有一千萬元之債權存在，自不應准許等情，指摘其為不當，
並就原審命為辯論及已論斷者，泛言違法，而非表明該判決所違
背之法令及其具體內容，暨依訴訟資料合於該違背法令之具體事
實，亦非具體敘述為從事法之續造、確保裁判之一致性或其他所
涉及之法律見解具有原則上重要性之理由，難認其已合法表明上
訴理由。依首揭說明，應認其上訴為不合法。
據上論結，本件上訴為不合法。依民事訴訟法第四百八十一條、
第四百四十四條第一項、第九十五條、第七十八條，裁定如主文
。
中    華    民    國  九十五  年   十一   月    十    日
                      最高法院民事第三庭
                          審判長法官  吳  正  一
                                法官  劉  福  聲
                                法官  黃  義  豐
                                法官  簡  清  忠
                                法官  謝  正  勝
      本件正本證明與原本無異
                                      書  記  官
中    華    民    國  九十五  年   十一   月  二十一  日
                                                      Ｅ


司法院資訊處製作；財團法人民間司法改革基金會備份。
